【裁判字號】    98,消債清,294
【裁判日期】    981204
【裁判案由】    清算事件
【裁判全文】
台灣台中地方法院民事裁定  98年度消債清字第294號
    聲  請  人
    即  債務人  甲○○
    相  對  人
    即  債權人  台新國際商業銀行股份有限公司
    法定代理人  吳清文
    相  對  人
    即  債權人  大台北商業銀行股份有限公司
                （原「稻江商業銀股份有限公司」）
    法定代理人  王正義
    代  理  人  陳芬玲
    相  對  人
    即  債權人  玉山商業銀行股份有限公司
    法定代理人  黃永仁
    代  理  人  乙○○
    相  對  人
    即  債權人  台北富邦商業銀行股份有限公司
    法定代理人  梁培華
    代  理  人  陳朝舜
    相  對  人
    即  債權人  中國信託商業銀行股份有限公司
    法定代理人  麥克迪諾馬
    代  理  人  鄭資華
    相  對  人
    即  債權人  遠東國際商業銀行股份有限公司
                （含「友邦國際信用卡股份有限公司」）
    法定代理人  洪信德
    代  理  人  趙景武
    相  對  人
    即  債權人  國泰世華商業銀行股份有限公司
    法定代理人  汪國華
    代  理  人  林彥璋
    相  對  人
    即  債權人  香港商香港上海匯豐銀行股份有限公司
                （原「中華商業銀行股份有限公司」）
    法定代理人  韋力行
    相  對  人
    即  債權人  匯誠第二資產管理股份有限公司
                （原「慶豐商業銀行股份有限公司」）
    法定代理人  王裕南
    相  對  人
    即  債權人  美商花旗銀行股份有限公司
    法定代理人  利明
上列當事人聲請消費者債務清理事件，本院裁定如下：
    主      文
債務人甲○○自中華民國98年12月 4日16時起開始清算程序，並
同時終止清算程序。
    理      由
一、按更生方案未依消費者債務清理條例第59條、第60條規定可
    決時，除有該條例第64條規定之情形外，法院應以裁定開始
    清算程序，消費者債務清理條例第61條定有明文。又法院開
    始清算程序之裁定，應載明其年、月、日、時，並即時發生
    效力；債務人之財產不敷清償清算程序之費用時，法院應裁
    定開始清算程序，並同時終止清算程序，同條例第83條第 1
    項、第85條第1項分別定有明文。
二、經查：
  (一)本件債務人聲請更生，前雖經本院於97年7月2日裁定開始更
    生程序在案，惟債務人所提之更生方案，卻未能依消費者債
    務清理條例第59條、第60條規定獲得債權人會議之可決（其
    中債權人台新國際商業銀行股份有限公司、大台北商業銀行
    股份有限公司（原「稻江商業銀行股份有限公司」）、台北
    富邦銀行股份有限公司、中國信託商業銀行股份有限公司、
    友邦國際信用卡股份有限公司、國泰世商業華銀行股份有限
    公司、遠東國際商業銀行股份有限公司、慶豐商業銀行股份
    有限公司到場表示不同意，另玉山商業銀行股份有限公司則
    以書狀表示以最大債權銀行之意見為意見，美商花旗銀行股
    份有限公司、香港商香港上海匯豐銀行股份有限公司則以書
    狀表示不同意）。而聲請人於98年 5月22日所提正式更生方
    案，對積欠之新臺幣(下同）2,928,486元債務，僅願分 8年
    96期每月償還13,500元，合計1,296,000元，償還比例44.25
    %之債務，清償比例顯然過低。
  (二)矧，依債權人所提出債務人之前之消費明細觀之，債務人之
    消費有預借現金（91年 1月30,000元、91年3月5,000元、91
    年11月40,000元、91年12月70,000元、92年 1月10,000元、
    92年3月40,000元、92年4月20,750元、92年 5月15,300元、
    92年6月90,000元、92年8月30,450元、92年 9月36,000元、
    92年10月10,000元、92年11月25,450元、92年12月73,750元
    、93年1月20,000元、93年2月90,000元、93年 3月20,450元
    、93年4月20,000元、93年5月80,000元、93年 6月60,000元
    、93年7月65,000元、93年8月95,000元、93年 9月90,750元
    、93年10月94,750元、93年11月85,000元、93年12月64,450
    元、94年1月38,330元、94年2月120,000元、94年3月87,450
    元、94年4月46,000元、94年5月47,390元、94年 6月69,890
    元、94年7月12,000元、94年8月44,450元、94年 9月37,400
    元、94年10月24,300元、94年11月18,300元）、信用貸款（
    92年1月30日376,980元、94年5月10日540,000元、94 年6月
    2日300,000元）、服飾（北美服飾）、代償債務（90年12月
    25日100,955元）、其他｛天地園國際企業有限公司（6,900
    ×12=82,800元）、精業股份有限公司（15,096元×12=181,
    152元） 、美商賀寶芙公司、亞洲購、東森購物｝、電腦科
    技（亞洲心資訊公司、網路家庭國際資訊公司、神乎科技公
    司、倚天資訊公司）、通信（冠通通信行）等（另有書局、
    大賣場、電子3C等未予列計），顯然已逾越一般人生活水準
    ，而屬非日常生活所需之消費，此有債權人提出之消費明細
    附卷可稽，故難認債務人之更生方案條件係屬公允。
  (三)從而，本件自不符合得由法院逕以裁定認可更生方案之要件
    。
三、再查，依據債務人所提財產及收入狀況說明書所載，其並無
    財產，再參酌本件清算程序之規模，堪認債務人之財產應不
    敷清償清算程序之費用，爰依上開規定裁定開始本件清算程
    序，並同時終止清算程序。
中    華    民    國    98    年    12    月    4     日
                  民事庭法  官  顏世傑
上為正本係照原本作成
「開始清算程序」之裁定不得抗告，如不服「同時終止清算程序
」之裁定，應於裁定送達後10日內，以書狀向本院提出抗告，並
繳納抗告費新臺幣1000元。
中    華    民    國    98    年    12    月    4     日
                        書記官  楊均謙


司法院資訊處製作；財團法人民間司法改革基金會備份。
